# “未确认融资费用”科目的未确认

提问人：原来你就在这里 时间：2016-07-09 22:14:43
请问各位老师： “未确认融资费用”科目的未确认，是指在期初计算应付利息时，还不能确认有多少资本化，多少费用化，待以后期间明了时，再在各期资本化或者费用化。 请问是这个意思吗？

回答人：chenyiwei
不是。是指未来租赁期间将确认的利息支出，但截至目前尚未确认为利息支出（不论是资本化还是费用化）。